臺灣桃園地方法院刑事判決              100年度訴字第243號
公  訴  人  臺灣桃園地方法院檢察署檢察官
被      告  羅福生
            簡志坤
上列被告因偽造文書案件，經檢察官提起公訴（99年度偵字第11
589 號），被告於準備程序就被訴事實為有罪之陳述，經告知簡
式審判程序意旨，並聽取當事人之意見後，本院合議庭裁定改由
受命法官獨任依簡式審判程序審理，並判決如下：
    主  文
羅福生共同犯行使偽造私文書罪，累犯，處有期徒刑伍月，如易
科罰金以新臺幣壹仟元折算壹日。如附表一所示之物沒收。又共
同犯行使偽造私文書罪，累犯，處有期徒刑陸月，如易科罰金以
新臺幣壹仟元折算壹日。如附表一編號1 至6 、二所示之物沒收
。應執行有期徒刑拾壹月，如易科罰金，以新臺幣壹仟元折算壹
日。如附表一、二所示之物沒收。
簡志坤共同犯行使偽造私文書罪，處有期徒刑貳月，如易科罰金
以新臺幣壹仟元折算壹日。如附表一所示之物沒收。又共同犯行
使偽造私文書罪，處有期徒刑參月，如易科罰金以新臺幣壹仟元
折算壹日。如附表一編號1 至6 、二所示之物沒收。應執行有期
徒刑肆月，如易科罰金，以新臺幣壹仟元折算壹日。如附表一、
二所示之物沒收。緩刑參年，緩刑期間付保護管束，並應向指定
之政府機關、政府機構、行政法人、社區或其他符合公益目的之
機構或團體，提供壹佰小時之義務勞務。
    事實及理由
一、本案犯罪事實、證據、理由及應適用法條，均引用檢察官起
    訴書之記載（如附件），並更正、補充：(一)起訴書第2 頁第
    10、13行之「威利公司」均應更正為「力廣公司」。(二)被告
    羅福生、簡志坤於審理中之自白（見本院卷第50頁-第53 頁
    、第101 頁- 第102 頁背面）。(三)被告2 人於審理中之自白
    ，核與起訴書所載證據相符，足見被告任意性之自白與事實
    相符，本案事證明確，被告犯行洵堪認定，應依法論科。
二、被告羅福生、簡志坤利用不知情之計程車司機張清水、黃瑤
    實行詐欺犯行，應論以間接正犯。爰審酌被告2 人不思循
    正當管道獲取財物，竟圖以冒充其他公司名義向2 被害公司
    詐取財物，且利用不知情之計程車司機出面取貨，無端牽連
    他人，以便隱身幕後，得手後更湮滅罪證，顯示其策劃本案
    二起智慧性犯罪之可非難性甚高，復嚴重傷害市場交易安全
    及金融匯款的憑信性，致使力廣公司財物損害達新臺幣240
    萬元（未稅），威利公司則因自身機警察覺有異而未得逞；
    惟念被告2 人犯後尚知坦承，態度尚可，非全無悔過遷善之
    可能，暨其智識程度、犯罪動機、目的、生活狀況、共犯結
    構所處地位、素行等一切情狀，分別量處如主文所示之刑，
    並定其應執行之刑，再就其宣告刑及應執行刑均諭知易科罰
    金之折算標準，以示懲儆。又附表一編號1-5 所示之物，均
    為被告羅福生所有、供本案全部犯罪事實所用之物；編號6
    所示之物，為被告簡志坤所有、供本案全部犯罪事實所用之
    物，編號7 所示之物，為被告簡志坤所有、因本案犯罪事實
    一(一)所生之物，附表二所示之物，為被告簡志坤所有、供本
    案犯罪事實一(二)所用之物，各據被告2 人供承在卷（見99年
    度偵字第11589 號卷第162 頁、本院卷第57頁），爰各依刑
    法第38條第1 項第2 款、第3 款，均宣告沒收。又被告羅福
    生所有、供本案犯罪所用之另一支行動電話機體，及本案偽
    造之匯出匯款回條，業經被告2 人丟棄於桃園縣桃園市○○
    路附近之大水溝而滅失，亦據被告2 人供承在卷（見本院卷
    第85、89頁），無庸宣告沒收。至其餘扣案物品，與本案無
    關，復非違禁物，無庸宣告沒收，附此敘明。
三、查被告簡志坤前未曾因故意犯罪受有期徒刑以上刑之宣告，
    有卷附臺灣高等法院被告前案紀錄表在卷可憑，其因一時失
    慮，致罹刑典，犯後已坦承犯行，復表明願從事義務勞務以
    彌補罪愆（見本院卷第103 頁），堪認經此偵、審程序及刑
    之宣告，當知所警惕，信無再犯之虞，本院認暫不執行其刑
    為當，爰依刑法第74條第1 項第1 款之規定，併予宣告緩刑
    3 年，以觀後效，並啟自新。又為使被告簡志坤深切記取教
    訓，使之緩刑期內能深知警惕，爰依刑法第74條第2 項第5
    款之規定，命被告應於緩刑期間，向指定之政府機關、政府
    機構、行政法人、社區或其他符合公益目的之機構或團體，
    提供100 小時之義務勞務，以勵自新，併依同法第93條第1
    項第2 款之規定，諭知緩刑期間交付保護管束，若被告未能
    依執行檢察官指揮履行義務勞務，情節重大，檢察官得聲請
    法院撤銷其緩刑之宣告，耑此教示。
據上論斷，應依刑事訴訟法第273 條之1 第1 項、第299 條第1
項前段、第310 條之2 、第454 條，刑法第28條、第216 條、第
210 條、第339 條第1 項、第3 項、第55條、第47條第1 項、第
51條第5 款、第41條第1 項前段、第8 項、第38條第1 項第2 款
、第3 款、第74條第1 項第1 款、第2 項第5 款、第93條第1 項
第2款 ，刑法施行法第1 條之1 第1 項、第2 項前段，判決如主
文。
本案經檢察官林郁芬到庭執行職務。
中    華    民    國    100    年    7    月    22    日
                  刑事第七庭法  官  毛松廷
以上正本證明與原本無異。
如不服本判決應於收受判決後10日內向本院提出上訴書狀，並應
敘述具體理由。其未敘述上訴理由者，應於上訴期間屆滿後20日
內向本院補提理由書( 均須按他造當事人之人數附繕本) 「切勿
逕送上級法院」。
                            書記官  何伊羚
中    華    民    國   100    年    7     月    29    日
附錄所犯法條：
中華民國刑法第210條（偽造變造私文書罪）：
偽造、變造私文書，足以生損害於公眾或他人者，處 5 年以下
有期徒刑。
中華民國刑法第216條（行使偽造變造或登載不實之文書罪）：
行使第 210 條至第 215 條之文書者，依偽造、變造文書或登載
不實事項或使登載不實事項之規定處斷。
中華民國刑法第339條（普通詐欺罪）：
意圖為自己或第三人不法之所有，以詐術使人將本人或第三人之
物交付者，處 5 年以下有期徒刑、拘役或科或併科 1 千元以下
罰金。
以前項方法得財產上不法之利益或使第三人得之者，亦同。
前二項之未遂犯罰之。
附表一
┌──┬────────┬──────┬────────┐
│編號│  名稱          │ 數量       │備註            │
├──┼────────┼──────┼────────┤
│1   │公用電話IC卡    │2張         │供本案犯罪所用之│
│    │                │            │物，爰依刑法第38│
│    │                │            │條第1 項第2 款，│
│    │                │            │宣告沒收之。    │
├──┼────────┼──────┼────────┤
│2   │號碼0000000000號│1張         │供本案犯罪所用之│
│    │之SIM 卡        │            │物，爰依刑法第38│
│    │                │            │條第1 項第2 款，│
│    │                │            │宣告沒收之。    │
├──┼────────┼──────┼────────┤
│3   │號碼0000000000號│1張         │供本案犯罪所用之│
│    │之SIM 卡        │            │物，爰依刑法第38│
│    │                │            │條第1 項第2 款，│
│    │                │            │宣告沒收之。    │
├──┼────────┼──────┼────────┤
│4   │滑蓋型手機      │1支         │供本案犯罪所用之│
│    │                │            │物，爰依刑法第38│
│    │                │            │條第1 項第2 款，│
│    │                │            │宣告沒收之。    │
├──┼────────┼──────┼────────┤
│5   │隨身碟          │1個         │供本案犯罪所用之│
│    │                │            │物，爰依刑法第38│
│    │                │            │條第1 項第2 款，│
│    │                │            │宣告沒收之。    │
├──┼────────┼──────┼────────┤
│6   │Motorola手機    │1支         │供本案犯罪所用之│
│    │                │            │物，爰依刑法第38│
│    │                │            │條第1 項第2 款，│
│    │                │            │宣告沒收之。    │
├──┼────────┼──────┼────────┤
│7   │傳真發票（99年4 │1張         │為本件犯罪所生之│
│    │月7日15時2分）  │            │物，爰依刑法第38│
│    │                │            │條第1 項第3 款，│
│    │                │            │宣告沒收之。    │
└──┴────────┴──────┴────────┘
附表二
┌──┬────────┬──────┬────────┐
│編號│  名稱          │ 數量       │備註            │
├──┼────────┼──────┼────────┤
│1   │白色外套        │1件         │供本案犯罪所用之│
│    │                │            │物，爰依刑法第38│
│    │                │            │條第1 項第2 款，│
│    │                │            │宣告沒收之。    │
└──┴────────┴──────┴────────┘